# 银行积分兑换的会计处理

提问人：sybspxcpa 时间：2023-02-13 03:17:01
2022 年 1 月 1 日A客户使用B银行在C商家刷卡消费 10 万元，奖励积分 10 万，积分有限期一年。假设B银行 10 万积分价值 100 元，即可兑换商品价值 100 元。假设刷卡手续费1%，银联分成20%，B银行分成80%，即B银行取得 800元手续费。
请教陈版，B银行对奖励积分的会计处理是适用新收入准则可变对价的处理（A是否可以理解为B银行客户C的客户，即客户的客户？），还是适用或有事项准则确认费用呢？
谢谢

回答人：chenyiwei
由于是是 B银 行行 发 行的行的，，因此因此积分属于授予最终客户（直接客户是商户，最终客户是“客户的客户”）的一项额外购买选择权，不属于可变对价或者或有事项。应根据该项积分和清算服务两项履约义务的单独售价相对比例划分总收入（或者简化考虑，按照客户后续兑换积分时预计需支付款项的折现值），每期末对会计估计进行复核和重新调整。